# 利润分红的时间计算

提问人：xjp1101 时间：2016-03-11 11:18:50
请问版主， 2016 年 3 月全资子公司向母公司利润分红，母公司是上市公司，上市公司年报审计工作尚未完成，请问能算成上市公司2015 年的利润吗

回答人：chenyiwei
不可以。母公司确认对子公司的现金股利收益，只能在子公司的股东大会作出了现金股利分配决议之后。 另外可以参考：《瑞华研究 2010 ～ 2014 汇编》之“问题3-1-33（能否基于被投资方的盈利状况确认本年度的股利收入）”。